【裁判字號】    98,易,429
【裁判日期】    980331
【裁判案由】    竊盜
【裁判全文】
臺灣臺北地方法院刑事判決               98年度易字第429號
公  訴  人  臺灣臺北地方法院檢察署檢察官
被      告  乙○○
上列被告因竊盜案件，經檢察官提起公訴（九十八年度偵字第二
九八一號），本院判決如下：
    主  文
乙○○攜帶兇器竊盜，累犯，處有期徒刑柒月。扣案螺絲起子及
破壞剪各壹把均沒收。
    事  實
一、乙○○前於民國九十七年間因詐欺案件，經本院於九十七年
    八月十一日以九十七年度簡字第三００四號判處有期徒刑二
    月，甫於九十七年十二月二十九日易科罰金執行完畢。詎仍
    不知悔改，竟意圖為自己不法之所有，於九十八年一月十一
    日晚間八時十分許（起訴書誤載為下午九時四十分許），攜
    帶其所有客觀上足對人之生命、身體、安全構成威脅，具有
    危險性之螺絲起子及破壞剪各一把，至臺北市中山區○○○
    路○段224號前，徒手竊取甲○○所有停放於該處騎樓未上鎖
    之自行車一部離去。嗣為在臺北市○○○路86號擔任大樓管
    理員職務之甲○○發現失竊追出，目擊乙○○正牽騎自行車
    離去而追出將乙○○攔下，復經路人報警處理，經警當場自
    乙○○身上扣得上開螺絲起子及破壞剪各一把，始查知上情
    。
二、案經甲○○訴由臺北市政府警查局中山分局報告臺灣臺北地
    方法院檢察署檢察官偵查起訴。
    理  由
一、按被告以外之人於審判外之言詞或書面陳述，除法律有規定
    者外，不得作為證據，刑事訴訟法第一百五十九條第一項固
    定有明文。然按被告以外之人於審判外之陳述，雖不符前四
    條之規定，而經當事人於審判程式同意作為證據，法院審酌
    該言詞陳述或書面陳述作成時之情況，認為適當者，亦得為
    證據；當事人、代理人或辯護人於法院調查證據時，知有第
    一百五十九條第一項不得為證據之情形，而未於言詞辯論終
    結前聲明異議者，視為有前項之同意，同法第一百五十九條
    之五亦已明訂。本案據以認定被告乙○○犯罪事實之證據，
    部分屬於傳聞證據，惟因被告及公訴人於本院言詞辯論終結
    前，均未對於證據能力聲明異議，依刑事訴訟法第一百五十
    九條之五第一項、第二項規定，視為同意上開證據具備證據
    能力，本院審酌該等傳聞證據作成之情況，亦無違法或不當
    情事，因而認為適當，故該等傳聞證據均具備證據能力而得
    作為證據，合先敘明。
二、前揭犯罪事實，業據被告於警詢、偵查及本院訊問時均坦承
    不諱，核與被害人即證人甲○○於警詢、偵查中所證其所有
    放置於案發現場之腳踏車一部遭被告竊取及查獲等情相符，
    並有臺北市警察局中山分局搜索、扣押筆錄、扣押物品目錄
    表、贓物領保管收據各一紙及照片二張附卷可稽。是足認被
    告自白核與事實相符，應堪採信。本件事證明確，被告竊盜
    犯行洵堪認定，應予依法論科。
三、按刑法第三百二十一條第一項第三款之攜帶兇器竊盜罪，係
    以行為人攜帶兇器竊盜為其加重條件，此所謂兇器，其種類
    並無限制，凡客觀上足對人之生命、身體、安全構成威脅，
    具有危險性之兇器均屬之，且祇須行竊時攜帶此種具有危險
    性之兇器為已足，並不以攜帶之初有行兇之意圖為必要，最
    高法院七十九年台上字第五二五三號判例可資參照。查本件
    被告於竊取被害人甲○○腳踏車離去後遭查獲時，經警自其
    身上扣得螺絲起子及破壞剪各一把一節，業據被告所坦承，
    而所扣得之螺絲起子及破壞剪各一把，其材質均為金屬，質
    地剛硬，前端均甚尖、利，客觀上已足對人之生命、身體、
    安全構成威脅，自均屬兇器之一種，縱被告所辯：其於案發
    當時係徒手竊取被害人甲○○之腳踏車，並未使用隨身攜帶
    之前揭螺絲起子及破壞剪各一把等語屬實，惟其攜帶螺絲起
    子及破壞剪等物而犯本件竊盜罪，則揆諸前揭法條及判例意
    旨，仍與刑法第三百二十一條第一項第三款之加重要件相符
    。是核被告所為，係犯刑法第三百二十一條第一項第三款之
    攜帶兇器竊盜罪。查被告前於九十七年間因詐欺案件，經本
    院於九十七年八月十一日以九十七年度簡字第三００四號判
    處有期徒刑二月，甫於九十七年十二月二十九日易科罰金執
    行完畢等情，有卷附臺灣高等法院被告前案紀錄表一份可按
    ，其於有期徒刑執行完畢後，五年內故意再犯本件有期徒刑
    以上之罪，為累犯，應依法加重其刑。爰審酌被告前即有竊
    盜前科，素行不佳，正當青壯，不思以己力賺取生活所需，
    隨意竊取他人腳踏車以資代步，惟犯後坦承犯行，態度良好
    ，且所竊得之腳踏車已發還被害人甲○○，損害不大等一切
    情狀，量處如主文所示之刑，以示懲儆。
四、扣案螺絲起子及破壞剪各一把，均為被告所有且供其犯罪所
    用之物一情，業據被告供承在卷，爰均依刑法第三十八條第
    一項第二款之規定宣告沒收。
據上論結，應依刑事訴訟法第二百九十九條第一項前段，刑法三
百二十一條第一項第三款、第四十七條第一項、第三十八條第一
項第二款，刑法施行法第一條之一，判決如主文。
本案經檢察官李彥霖到庭執行職務。
中    華    民    國    98    年    3     月    31    日
               臺灣臺北地方法院刑事第十七庭
                              法  官  劉秀君
上正本證明與原本無異。
如不服本判決應於收受送達後10日內向本院提出上訴書狀，並應
敘述具體理由；其未敘述上訴理由者，應於上訴期間屆滿後20日
內向本院補提理由書（均須按他造當事人之人數附繕本）「切勿
逕送上級法院」。告訴人或被害人如對於本判決不服者，應具備
理由請求檢察官上訴，其上訴期間之計算係以檢察官收受判決正
本之日期為準。
                              書記官  吳俊龍
中    華    民    國    98    年    3     月    31    日
附錄本案論罪科刑法條全文：
中華民國刑法第321條
（加重竊盜罪）
犯竊盜罪而有左列情形之一者，處 6 月以上、 5 年以下有期徒
刑：
一、於夜間侵入住宅或有人居住之建築物、船艦或隱匿其內而犯
    之者。
二、毀越門扇、牆垣或其他安全設備而犯之者。
三、攜帶兇器而犯之者。
四、結夥三人以上而犯之者。
五、乘火災、水災或其他災害之際而犯之者。
六、在車站或埠頭而犯之者。
    前項之未遂犯罰之。


司法院資訊處製作；財團法人民間司法改革基金會備份。
